臺灣屏東地方法院民事裁定　　　　　　　110年度訴字第573號
原　　　告　迦樂醫療財團法人迦樂醫院

法定代理人　龍佛衛　
訴訟代理人　劉家榮律師
　　　　　　洪仲澤律師
　　　　　　邱敬瀚律師
被　　　告　精鏡傳媒股份有限公司

法定代理人　裴偉　　
訴訟代理人　曾獻賜律師
上列當事人間請求損害賠償等事件，本院裁定如下：
    主  文
本件應再開言詞辯論。
被告應於本裁定送達後二十日內，提出鏡週刊網站於民國一○八
年十月十五日刊載之「職業病人揭詐保」系列報導中，由投訴人
提供之影片原始影音檔。
原告應於本裁定送達後二十日內，提出上開報導中之「阿強」（
真實姓名年籍詳對照表）於民國一○八年間在原告醫院就診、住
院之全部相關資料（包括病歷、護理紀錄、醫療影像檔、入出院
文件、同意書及診斷證明書等）。
    理  由
一、按法院於言詞辯論終結後，宣示裁判前，如有必要得命再開
    辯論，民事訴訟法第210 條定有明文。本件前經言詞辯論終
    結，因有事證尚待確認，有再開辯論之必要，爰命再開言詞
    辯論。
二、㈠按法院不能依當事人聲明之證據而得心證，為發現真實認
      為必要時，得依職權調查證據。法院認應證之事實重要，
      且舉證人之聲請正當者，應以裁定命他造提出文書。就與
      本件訴訟有關之事項所作之文書，當事人有提出之義務。
      當事人無正當理由不從提出文書之命者，法院得審酌情形
      認他造關於該文書之主張或依該文書應證之事實為真實。
      本目規定，於文書外之物件有與文書相同之效用者準用之
      。民事訴訟法第288 條第1 項、第343 條、第344 條第1
      項第5 款、第345 條第1 項、第363 條第1 項分別定有明
      文。
    ㈡本件被告於民國108 年10月15日在鏡週刊網站刊載之「職
      業病人揭詐保」系列報導（下稱系爭報導），係以投訴人
      提供之影片（下稱投訴影片）為寫作依據一事，經當時任
      職於被告之文字記者即訴外人林淳芳於臺灣屏東地方檢察
      署109 年度偵字第7729號案件（下稱刑案）偵訊時陳明在
      卷；然系爭報導中之影片部分，引用投訴人所提供之影片
      時間僅約10秒，且該引用部分業經剪輯，無從得知完整對
      話內容。又原告主張其未配合系爭報導中化名「阿強」之
      人（真實姓名年籍詳對照表）詐領保險金，被告於系爭報
      導未盡合理查證義務一節，固經原告於刑案提出「阿強」
      之病歷資料為證，然其內容亦經擷取，並不完整。投訴影
      片與「阿強」於原告醫院就診、住院之相關資料，均為與
      本件訴訟有關之事項所作之（準）文書，而分別為被告與
      原告所執，為查明投訴影片內容之情境脈絡為何，及原告
      對「阿強」之醫療行為有無異常，以判斷被告有無相當理
      由確信系爭報導之內容為真實，爰依職權命被告提出投訴
      影片之原始影音檔，及命原告提出「阿強」於108 年間在
      原告醫院就診、住院之全部相關資料（包括病歷、護理紀
      錄、醫療影像檔、入出院文件、同意書及診斷證明書等）
      。兩造如無正當理由不提出，本院將審酌他造關於該證據
      之主張，或依該證據應證之事實為真實。
中    華    民    國    110   年    12    月    10    日
                  民事第二庭    法  官  李珮妤
以上正本係照原本作成。
本裁定不得抗告。
中    華    民    國   110    年    12    月    10    日
                                書記官  姚佳華